【裁判字號】    94,易,1798
【裁判日期】    950125
【裁判案由】    毒品危害防制條例
【裁判全文】
臺灣板橋地方法院刑事判決              94年度易字第1798號
聲  請  人  臺灣板橋地方法院檢察署檢察官
被      告  甲○○
                  （現於臺灣臺北監獄臺北分監另案執行中）
上列被告因違反毒品危害防制條例案件，經檢察官提起公訴（九
十四年度核退毒偵字第二二六八號），被告於本院準備程序進行
中，就被訴犯罪事實為有罪之陳述，經本院合議庭裁定改行簡式
審判程序審理，判決如下：
    主  文
甲○○連續施用第二級毒品，累犯，處有期徒刑柒月。扣案之第
二級毒品安非他命參小包（合計毛重參點肆公克），均沒收銷燬
之；扣案之吸食器壹組、玻璃球及分裝勺各壹個，均沒收。
    事  實
一、甲○○前於民國八十八年間因施用第二級毒品安非他命案件
    ，經本院裁定送觀察、勒戒後，因認無繼續施用毒品傾向而
    於八十九年一月二十日釋放出所，並經臺灣板橋地方法院檢
    察署（下稱板橋地檢署）檢察官以八十八年度毒偵字第三五
    一九號、八十八年度毒偵緝字第五０二號不起訴處分確定；
    又於八十九年因施用安非他命案件，除經本院裁定送觀察、
    勒戒後，認有繼續施用毒品傾向，由本院裁定送戒治處所施
    以強制戒治一年，於八十九年十月六日停止戒治而出所，並
    於九十年三月三十日執行期滿外，由板橋地檢署檢察官向本
    院聲請簡易判決處刑，經本院板橋簡易庭以八十九年度板簡
    字第八三三號刑事簡易判決處有期徒刑二月，並得易科罰金
    ，而於八十九年十月九日確定，並於九十一年十月七日縮刑
    期滿執行完畢出監；復於九十二年間因施用安非他命案件，
    經本院以九十二年度易字第二四一四號刑事判決處有期徒刑
    四月，並得易科罰金，而於九十三年三月二十二日確定，且
    於九十三年十月二十五日因縮刑期滿執行完畢出監；再於九
    十三年間因施用安非他命案件，經本院以九十三年度簡字第
    三五０八號刑事簡易判決處有期徒刑六月，並得易科罰金，
    而於九十四年一月三日確定，且於同年十一月二十八日入監
    服刑。詎其仍不知悔改，猶於強制戒治執行完畢釋放後五年
    內，基於施用安非他命之概括犯意，自九十三年十二月底某
    日至九十四年一月二十七日晚上某時止，在臺北縣中和市○
    ○路四一七之四０號六樓住處或基隆母親住處或臺北縣中和
    市○○街一六四巷七號友人游羽逢住處等地，連續以吸食器
    燒煙之方式施用安非他命多次；嗣於九十四年一月二十八日
    凌晨零時三十分許，在上開游羽逢住處為警查獲，並扣得安
    非他命三小包（合計毛重三點四公克），以及其所有並供施
    用毒品用之吸食器一組、玻璃球及分裝勺各一個，並經採集
    其尿液送驗後，結果呈安非他命及甲基安非他命之陽性反應
    ，始查知上情。
二、案經臺北縣政府警察局永和分局報告板橋地檢署檢察官偵查
    起訴。
    理  由
一、上開事實，業據被告甲○○迭於警詢、偵訊及本院訊問時自
    白不諱，且被告於前開時間採集之尿液經送驗，結果呈安非
    他命及甲基安非他命之陽性反應乙節，此有台灣檢驗科技股
    份有限公司之濫用藥物尿液檢驗報告、臺北縣政府警察局永
    和分局查獲違反毒品危害防制條例案件犯嫌代碼對照表各乙
    份（詳見板橋地檢署九十四年度核退毒偵字第二二六八號偵
    查卷第五、二十一頁）在卷可稽；且扣案之安非他命三小包
    ，經警依聯勤二０四號製造之煙毒Ａ包試劑初步檢驗結果承
    安非他命反應乙節，亦有臺北縣政府警察局永和分局毒品初
    步驗驗報告單一紙（詳見上開偵查卷第二十頁）在卷可證，
    並有扣案之吸食器一組、玻璃球一個及分裝勺一個可證。故
    被告之自白核與事實相符，應堪予採信。是本件事證已臻明
    確，被告犯行洵堪認定，應予依法論科。
二、按施用毒品經觀察、勒戒或強制戒治執行完畢釋放後，五年
    後再施用毒品，應適用毒品危害防制條例第二十條第一、二
    項之規定，同條例第二十條第三項定有明文。經查，被告前
    於八十八年間因施用第二級毒品安非他命案件，經本院裁定
    送觀察、勒戒後，因認無繼續施用毒品傾向而於八十九年一
    月二十日釋放出所，並經板橋地檢署檢察官以八十八年度毒
    偵字第三五一九號、八十八年度毒偵緝字第五０二號不起訴
    處分確定；又於八十九年因施用安非他命案件，除經本院裁
    定送觀察、勒戒後，認有繼續施用毒品傾向，由本院裁定送
    戒治處所施以強制戒治一年，於八十九年十月六日停止戒治
    而出所，並於九十年三月三十日執行期滿外，由板橋地檢署
    檢察官向本院聲請簡易判決處刑，經本院板橋簡易庭以八十
    九年度板簡字第八三三號刑事簡易判決處有期徒刑二月，並
    得易科罰金，而於八十九年十月九日確定，並於九十一年十
    月七日縮刑期滿執行完畢出監；復於九十二年間因施用安非
    他命案件，經本院以九十二年度易字第二四一四號刑事判決
    處有期徒刑四月，並得易科罰金，而於九十三年三月二十二
    日確定，且於九十三年十月二十五日因縮刑期滿執行完畢出
    監；再於九十三年間因施用安非他命案件，經本院以九十三
    年度簡字第三五０八號刑事簡易判決處有期徒刑六月，並得
    易科罰金，而於九十四年一月三日確定在案，此有臺灣高等
    法院被告前案紀錄表及上開不起訴處分、判決書各乙份在卷
    可稽，是被告於強制戒治執行完畢釋放後五年內再犯施用毒
    品案件，則本件檢察官起訴被告施用第二級毒品，符合上開
    規定，合先敘明。又按安非他命依毒品危害防制條例第二條
    第二項第二款之規定，係屬第二級毒品，故核被告所為，係
    犯毒品危害防制條例第十條第二項之施用第二級毒品罪。又
    被告持有安非他命係供己施用，則其持有之低度行為，為施
    用毒品之高度行為所吸收，不另論罪。再被告多次施用安非
    他命之行為，時間緊接，觸犯構成要件相同之罪名，顯係基
    於概括犯意反覆為之，為連續犯，應依刑法第五十六條之規
    定，以一罪論，並加重其刑。末查，被告前於九十二年間因
    施用安非他命案件，經本院以九十二年度易字第二四一四號
    刑事判決處有期徒刑四月，並得易科罰金，而於九十三年三
    月二十二日確定，且於九十三年十月二十五日因縮刑期滿執
    行完畢出監在案，此有上開紀錄表可參，是其受有期徒刑之
    執行完畢後五年以內再犯本件有期徒刑以上之罪，為累犯，
    應依刑法第四十七條之規定，加重其刑，並依法遞加之。爰
    審酌被告前有多次施用毒品之犯行，仍不知悔悟，故態復萌
    ，再次施用毒品，無視於毒品對於自身健康之戕害及國家對
    於杜絕毒品犯罪之禁令，惟審酌被告犯後坦承犯行，態度尚
    佳，及施用毒品者均具有相當程度之生理成癮性及心理依賴
    性，戒除不易，且犯罪心態與一般刑事犯罪之本質不同，非
    難性較低等一切情狀，量處如主文所示之刑，以資懲儆。
三、扣案之安非他命三小包，業經鑑定屬實，已如前述，係毒品
    危害防制條例第二條第二項第二款之第二級毒品，屬違禁物
    ，且其包裝袋難與其析離，故不問屬於犯人與否，均應依毒
    品危害防制條例第十八條第一項前段之規定，併予諭知沒收
    銷燬之；另扣案之吸食器一組、玻璃球一個及分裝勺一個，
    均係被告所有並供其施用安非他命用之工具，業據被告供承
    在卷，堪以認定，均應依刑法第三十八條第一項第二款之規
    定，一併宣告沒收。
據上論斷，應依刑事訴訟法第二百九十九條第一項前段、第二百
七十三條之一第一項，毒品危害防制條例第十條第二項、第十八
條第一項前段，刑法第十一條前段、第五十六條、第四十七條、
第三十八條第一項第二款，判決如主文。
本案經檢察官朱學瑛到庭執行職務。
中    華    民    國    95    年     1    月    25    日
                  刑事第十四庭    法  官  饒金鳳
以上正本證明與原本無異。
如不服本判決，應於判決送達後十日內，向本院提出上訴狀。
                                  書記官  王春森
中    華    民    國    95    年    1     月    25    日
附錄本案論罪科刑之法律條文：
毒品危害防制條例第十條第二項：
施用第二級毒品者，處三年以下有期徒刑。


司法院資訊處製作；財團法人民間司法改革基金會備份。
